【裁判字號】    97,撤緩,64
【裁判日期】    970522
【裁判案由】    撤銷緩刑
【裁判全文】
臺灣桃園地方法院刑事裁定            97年度撤緩字第64號
聲  請  人  臺灣桃園地方法院檢察署檢察官
受  刑  人  甲○○
上列聲請人因受刑人犯偽造文書罪，聲請撤銷緩刑之宣告（97年
度執聲字第534 號），本院裁定如下：
    主  文
聲請駁回。
    理  由
一、聲請意旨略以：受刑人甲○○前因犯偽造文書案件，經本院
    於民國96年8 月15日以95年度壢簡字第1778號判處有期徒刑
    1 年4 月，減為有期徒刑8 月，緩刑3 年，於96年9 月17日
    （聲請書誤載為96年9 月1 日）確定在案，詎於緩刑期前即
    96年7 月4 日更犯公共危險案件，經本院於96年10月8 日以
    96年度壢交簡字第2628號判決判處拘役35日，於96年11月19
    日確定，惟受刑人雖受緩刑宣告之寬典，竟於緩刑前再犯公
    共危險案件，受得易科之拘役宣告確定，足認受刑人顯非偶
    蹈法網，自有執行刑罰之必要，本件已合於刑法第75條之1
    第1 項第1 款所定撤銷緩刑宣告之原因，爰依刑事訴訟法第
    476 條規定聲請撤銷緩刑宣告等語。
二、按就緩刑前故意犯他罪時之情形，如在緩刑期內受不得易科
    罰金之有期徒刑以上刑之宣告確定者，依刑法第75條第1 項
    第2 款規定，即應撤銷緩刑之宣告，法院固無裁量空間。惟
    如在緩刑期內受得易科罰金之有期徒刑、拘役或罰金之宣告
    確定者，依刑法第75條之1 第1 項第1 款規定：「受緩刑之
    宣告而有下列情形之一，足認原宣告之緩刑難收其預期效果
    ，而有執行刑罰之必要者，得撤銷其宣告：一、緩刑前因故
    意犯他罪，而在緩刑期內受得易科罰金之有期徒刑、拘役或
    罰金之宣告確定者。」，法院則應裁量其緩刑宣告得否撤銷
    。考其立法意旨略以：關於緩刑之撤銷，現行法第75條第1
    項固已設有2 款應撤銷之原因；至得撤銷緩刑之原因，則僅
    於保安處分章內第93條第3 項與撤銷假釋合併加以規定，體
    例上不相連貫，實用上亦欠彈性，爰參酌德國及奧地利現行
    立法例增訂得撤銷緩刑之原因，其中現行關於緩刑前或緩刑
    期間故意犯他罪，而在緩刑期內受得易科罰金之有期徒刑之
    宣告者，列為應撤銷緩刑之事由，因認過於嚴苛，而排除第
    75條應撤銷緩刑之事由，移列至得撤銷緩刑事由，俾使「法
    官依被告再犯情節，而裁量是否撤銷先前緩刑之宣告」；其
    次，如有前開事由，但判決宣告拘役、罰金時，可見行為人
    仍未見悔悟，有列為得撤銷緩刑之事由，以資彈性適用，爰
    於第1 項第1 款、第2 款增訂之。故本條採用裁量撤銷主義
    ，賦予法院撤銷與否之權限，特於第1 項規定實質要件為「
    足認原宣告之緩刑難收其預期效果，而有執行刑罰之必要」
    ，供作審認之標準。上揭「得」撤銷緩刑之情形，法官應依
    職權本於合目的性之裁量，妥適審酌被告所犯前後數罪間，
    關於法益侵害之性質、再犯之原因、違反法規範之情節是否
    重大、被告主觀犯意所顯現之惡性及其反社會性等情，是否
    已使前案原為促使惡性輕微之被告或偶發犯、初犯改過自新
    而宣告之緩刑，已難收其預期之效果，而確有執行刑罰之必
    要，此與刑法第75條第1 項所定2 款要件有一具備，即毋庸
    再行審酌其他情狀，應逕予撤銷緩刑之情形不同。亦即本件
    除該條項款所列「緩刑前因故意犯他罪，而在緩刑期內受得
    易科罰金之有期徒刑、拘役或罰金之宣告確定者」之事由外
    ，尚需具備「足認原宣告之緩刑難收其預期效果，而有執行
    刑罰之必要者」之要件，方得撤銷。
三、經查，本件受刑人甲○○因犯公務員登載不實罪，經本院於
    96年8 月15日以95年度壢簡字第1778號簡易判決判處有期徒
    刑1 年4 月，減為有期徒刑8 月，緩刑3 年，於96年9 月17
    日確定，又於緩刑期前即96年7 月4 日更犯服用酒類不能安
    全駕駛動力交通工具而駕駛罪，經本院於96年10月8 日以96
    年度壢交簡字第2628號簡易判決判處拘役35日，於96年11月
    19日確定，此有上揭刑事判決2 件及臺灣高等法院被告前案
    紀錄表1 件在卷足參，則受刑人於上開公務員登載不實罪受
    緩刑宣告前即故意犯服用酒類不能安全駕駛動力交通工具而
    駕駛罪，復在緩刑期內受得易科罰金之拘役宣告等情，已堪
    認定。惟本件受刑人受緩刑宣告之案件係犯公務員登載不實
    罪名，於緩刑宣告前所犯之服用酒類不能安全駕駛動力交通
    工具而駕駛罪，上開2 罪不僅犯罪型態不同，且所侵害之法
    益、對社會之危害程度，亦有相當差別，而酒後駕車違背安
    全駕駛行為固值譴責，然依一般社會通念，其惡性究難與殺
    人放火、搶奪等一干犯罪相比，是故，能否僅以受刑人在緩
    刑期前為公共危險犯行，遽認為原宣告之緩刑難收預期效果
    ，即撤銷其因公務員登載不實罪之緩刑宣告，並非無疑。又
    受刑人所犯公務員登載不實罪，係經檢察官聲請簡易判決處
    刑，本院再依聲請而為簡易判決判處受刑人有期徒刑1 年4
    月，減為有期徒刑8 月，緩刑3 年，顯見原偵查檢察官欲給
    予受刑人自新之機會而聲請簡易判決處刑，況且受刑人所犯
    之服用酒類不能安全駕駛動力交通工具而駕駛罪，經法院斟
    酌情節後，僅宣告拘役35日，顯見該案之犯罪情節尚非重大
    ，又該公共危險案係在受刑人受本院宣告緩刑之前所為，亦
    難認受刑人所受之緩刑宣告有何難收預期效果而有執行刑罰
    之必要。綜上所述，檢察官執此聲請撤銷受刑人前案之緩刑
    ，並無理由，應予駁回。
四、據上論斷，應依刑事訴訟法第220 條，裁定如主文。
中   華   民   國    97    年     5     月      22    日
                      臺灣桃園地方法院刑事第四庭
                                法  官    蘇昭蓉
以上正本證明與原本無異。
如不服本裁定，應於裁定送達後5 日內向本院提出抗告狀。
                              書記官    黃俊燁
中    華    民    國    97    年    5     月    22    日


司法院資訊處製作；財團法人民間司法改革基金會備份。
